【裁判字號】    95,訴,1854
【裁判日期】    950803
【裁判案由】    毒品危害防制條例
【裁判全文】
臺灣臺中地方法院刑事判決              95年度訴字第1854號
公  訴  人  臺灣臺中地方法院檢察署檢察官
被      告  甲○○
上列被告因違反毒品危害防制條例案件，經檢察官提起公訴（95
年度毒偵字第1950號），茲被告於準備程序中就被訴事實為有罪
之陳述，受命法官於聽取當事人之意見後，由本院合議庭裁定由
受命法官獨任進行簡式審判程序，判決如下：
    主    文
甲○○連續施用第一級毒品，累犯，處有期徒刑壹年貳月；扣案
之第一級毒品海洛因（驗餘淨重貳點捌伍公克）沒收銷燬之、供
前開第一級毒品海洛因盛裝用之瓶罐壹只（空包裝罐重壹點肆
柒公克）沒收。又連續施用第二級毒品，累犯，處有期徒刑陸月
。應執行有期徒刑壹年陸月；扣案之第一級毒品海洛因（驗餘淨
重貳點捌伍公克）沒收銷燬之、供前開第一級毒品海洛因盛裝用
之瓶罐壹只（空包裝罐重壹點肆柒公克）沒收。
    犯罪事實及理由
一、犯罪事實：
    甲○○前因施用毒品案件，經本院以八十八年度毒聲字第七
    四一四號裁定送勒戒處所觀察、勒戒後，認有繼續施用毒品
    之傾向，經本院於民國八十九年一月十三日，以八十九年度
    毒聲字第一九三號裁定令入戒治處所施以強制戒治一年；嗣
    經本院於八十九年六月十四日，以八十九年度毒聲字第三四
    九九號裁定停止戒治，所餘戒治期間付保護管束，又經本院
    於八十九年十二月二十六日，以八十九年度毒聲字第七四二
    九號裁定撤銷停止戒治，令入戒治處所施以強制戒治，於九
    十年九月二十六日戒治期滿，經臺灣臺中地方法院檢察署檢
    察官於九十年十二月七日，以九十年度戒毒偵字第五八七號
    為不起訴處分確定；復因施用毒品案件，經本院以九十一年
    度毒聲字第三三五七號裁定令入戒治處所施以強制戒治，至
    九十二年十二月三日始因強制戒治期滿而出戒治處所；詎仍
    不思戒絕毒品，於強制戒治執行完畢釋放後五年內，復各基
    於施用第一級毒品及第二級毒品之概括犯意，自九十四年六
    月間某日起，至九十五年四月十七日晚上九時許止，在其友
    人位於臺中縣豐原市○○路七三七巷四十九號住處，以將海
    洛因摻水稀釋後再以注射針筒注入體內之方式，原約每星期
    施用第一級毒品海洛因一次，經一段時間後，約每日施用第
    一級毒品海洛因一次，連續施用多次。另自九十五年三月間
    某日起，至同年四月十七日晚上九時許止，於上開地點，以
    將甲基安非他命置於玻璃球吸食器內，以火燒烤產生燻煙，
    再吸食該燻煙之方式，約每二星期施用第二級毒品甲基安非
    他命一次，連續施用多次。嗣於九十五年四月十七日晚上十
    時三十分許，在上址居住處為警查獲，並扣得其所有內有盛
    裝海洛因之瓶罐一只（驗餘淨重二．八五公克、空包裝罐重
    一三．四七公克）。
二、證據名稱：
（一）被告甲○○於警詢及偵查中之自白，及於本院準備程序及
      審理時為認罪之陳述。
（二）中山醫學大學附設醫院藥物濫用檢測中心出具之尿液檢驗
      報告及法務部調查局九十五年六月二十九日調科壹字第一
      二００一八０九三號鑑定通知書各一紙。
（三）扣案之第一級毒品海洛因（驗餘淨重二．八五公克）及供
      前開第一級毒品海洛因盛裝用之瓶罐一只（空包裝罐重一
      三．四七公克）。
（四）臺灣高等法院被告前案紀錄表及臺灣臺中地方法院檢察署
      刑案資料查註紀錄表各一份。
三、被告行為後，刑法第五十六條連續犯之規定，業於九十四年
    二月二日修正公布刪除，並於九十五年七月一日施行，被告
    連續施用第一級毒品及連續施用第二級毒品之犯行，因行為
    後新法業已刪除連續犯之規定，此刪除雖非犯罪構成要件之
    變更，但顯已影響行為人刑罰之法律效果，自屬法律有變更
    ，依新法第二條第一項規定，比較新、舊法結果，仍應適用
    較有利於被告之行為時法律即舊法論以連續犯（最高法院九
    十五年第八次刑事庭會議決議參照）。
四、被告前於九十一年間，因違反違反毒品危害防制條例案件，
    經本院以九十二年度訴字第三五七號判決判處有期徒刑十月
    確定，經入監執行，於九十三年十月三日因縮刑期滿而執行
    完畢等情，有被告之臺灣高等法院被告前案紀錄表及臺灣臺
    中地方法院檢察署刑案資料查註紀錄表各一份在卷足參，茲
    被告於五年以內再故意犯本件有期徒刑以上之連續施用第一
    級毒品罪及連續施用第二級毒品罪，不論依修正前之刑法第
    四十七條，或修正後之刑法第四十七條第一項之規定，均構
    成累犯，對被告而言，並無有利或不利之情形，自不生新舊
    法比較之問題，均應逕依修正前之刑法第四十七條規定，各
    論以累犯，均遞加重其刑。
五、刑法第二條第一項規定：「行為後法律有變更者，適用行為
    時之法律。但行為後之法律有利於行為人者，適用最有利於
    行為人之法律」。而刑法第五十一條業於九十四年二月二日
    修正公布，並於九十五年七月一日施行，修正前刑法第五十
    一條規定：「數罪併罰，分別宣告其罪之刑，依左列各款定
    其應執行者：」，其中第五款規定：「宣告多數有期徒刑者
    ，於各刑中之最長期以上，各刑合併之刑期以下，定其刑期
    。但不得逾二十年。」；修正後刑法第五十一條第五款規定
    ：「宣告多數有期徒刑者，於各刑中之最長期以上，各刑合
    併之刑期以下，定其刑期。但不得逾三十年」，比較結果，
    修正後刑法並非較有利於被告，依刑法第二條第一項前段之
    規定，仍應依修正前刑法，定其應執行之刑。
六、扣案之毒品海洛因（驗餘淨重二．八五公克）為毒品危害防
    制條例第二條第二項第一款規定之第一級毒品，不論屬於犯
    人與否，應依毒品危害防制條例第十八條第一項前段規定沒
    收銷燬之；又依毒品危害防制條例第十八條第一項之規定，
    得諭知沒收並銷燬之者，以查獲之毒品及專供製造或施用毒
    品之器具為限，並不及於毒品之外包裝。本件經查獲之供前
    開第一級毒品海洛因盛裝用之瓶罐一只（空包裝罐重一三．
    四七公克）既與毒品海洛因分別鑑秤其重量，與毒品海洛因
    即無難以析離而無法個別宣告沒收之情事，故應認係被告所
    有供犯罪所用之物，爰依刑法第三十八條第一項第二款之規
    定宣告沒收之（最高法院九十三年度臺上字第二七四三號判
    決參照）。
七、依刑事訴訟法第二百七十三條之一第一項、第二百九十九條
    第一項前段、第三百十條之二、第四百五十四條第一項，毒
    品危害防制條例第十條第一項、第二項、第十八條第一項前
    段、第二十三條第二項，刑法第二條第一項、第十一條、第
    三十八條第一項第二款，修正前刑法第五十六條、第四十七
    條、第五十一條第五款，判決如主文。
八、如不服本判決，得於判決書送達之日起十日內，以書狀敘述
    理由，向本院提出上訴（須附繕本）。
中    華    民    國    95    年    8     月    3     日
                  刑事第十三庭  法  官  許月馨
上正本證明與原本無異。
                                書記官  黃美雲
中    華    民    國    95    年    8     月    3     日
附錄論罪科刑法條
毒品危害防制條例
第十條第一項：施用第一級毒品者，處六月以上五年以下有期徒
刑。
第十條第二項：施用第二級毒品者，處三年以下有期徒刑。


司法院資訊處製作；財團法人民間司法改革基金會備份。
